# 请教陈版：预将车辆进行转让，但无法完成过户手续问题

提问人：跨度防护 时间：2017-06-24 17:23:47
请教陈版： 1 、A公司预将车辆进行转让给B，但无法完成过户手续，如果账面进行了账务处理，但车辆行驶证上显示所有者仍为A，此时会计上能否进行账务处理？如果可以，是否违反相关法规，是否违反账实相符？
2 、A公司将车辆转让给C，尚未完成过户手续，亦无法在税务局办理相关手续，此时能否理解为处置尚未完成，期末反映固定资产清理余额，暂不结转营业外收支，暂不计提增值税，待相关手续办妥后再计提税金、结转损益？

回答人：chenyiwei
在会计处理方面，需谨慎地运用“实质重于形式”原则予以考虑，即分析该车辆的实际使用权、所有权上的主要风险和报酬等是否已经实质转让给受让人，并关注车辆保险的缴纳、受让人是否就可能发生交通事故的赔偿责任向转让方提供担保等。

提问人：跨度防护 时间：2017-06-25 14:02:10
请教陈版，问题 2 如何处理呢？

回答人：chenyiwei
要看该车辆的使用权是否已经实质转移？车辆是否已经由C使用并承担使用支出？车辆转让的价格是否已经谈妥？收款有无障碍？目前过户手续尚未办理完毕的原因？